【裁判字號】    95,訴,761
【裁判日期】    950623
【裁判案由】    毒品危害防制條例
【裁判全文】
臺灣臺中地方法院刑事判決               95年度訴字第761號
公  訴  人  臺灣臺中地方法院檢察署檢察官
被      告  丙○○
                    （現另案於臺灣臺中女子監獄執行中）
指定辯護人  本院公設辯護人  乙○○
上列被告因違反毒品危害防制條例案件，經檢察官提起公訴（九
十五年度偵字第六五號），本院判決如下：
    主    文
丙○○連續販賣第一級毒品，處有期徒刑玖年，扣案之第一級毒
品海洛因小包（其中貳包合計淨重拾點零捌公克；另壹包淨重
零點壹壹公克）均沒收銷燬之，扣案之第一級毒品海洛因空包裝
（其貳包空包裝總重壹點肆貳公克；另壹包空包裝重零點陸玖公
克）、電子磅秤壹臺、夾鏈袋捌大包、GREAT.CK66手機壹支及因
販賣第一級毒品所得之財物新臺幣貳萬元，均沒收之，新臺幣貳
萬元如全部或一部不能沒收時，以其財產抵償之；又連續販賣第
二級毒品，處有期徒刑柒年月，扣案之電子磅秤壹臺、夾鏈袋
捌大包、GREAT.CK66手機壹支及因販賣第二級毒品所得之財物新
臺幣貳仟伍佰元，均沒收之，新臺幣貳仟伍佰元如全部或一部不
能沒收時，以其財產抵償之。應執行有期徒刑拾伍年拾月，扣案
之第一級毒品海洛因小包（其中貳包合計淨重拾點零捌公克；
另壹包淨重零點壹壹公克）均沒收銷燬之，扣案之第一級毒品海
洛因空包裝（其中貳包空包裝總重壹點肆貳公克；另壹包空包裝
重零點陸玖公克）、電子磅秤壹臺、夾鏈袋捌大包、GREAT.
CK66手機壹支及因販賣第一級毒品所得之財物新臺幣貳萬元、販
賣第二級毒品所得之財物新臺幣貳仟伍佰元，均沒收之，新臺幣
貳萬元、新臺幣貳仟伍佰元如全部或一部不能沒收時，以其財產
抵償之。
    犯罪事實
一、丙○○曾於民國八十六年間犯施用毒品罪、施用化學合成麻
    醉藥品罪，經本院於八十六年八月二十五日分別判處有期徒
    刑三年四月、五月確定；又於同年間犯販賣化學合成麻醉藥
    品罪，經臺灣高等法院臺中分院判處有期徒刑五年六月，上
    訴後，經最高法院於八十七年二月十二日駁回上訴確定；嗣
    前開三罪經定應執行有期徒刑八年八月，於九十一年四月十
    二日獲准假釋，九十六年三月二十九日縮刑期滿，於案發時
    仍在假釋中。詎未能悔改，竟單獨或與真實姓名年籍不詳綽
    號「阿清」之成年人共同基於販賣第一級毒品海洛因之概括
    犯意，另單獨基於販賣第二級毒品安非他命之概括犯意，自
    民國九十四年農曆年間（起訴書誤載為九十三年十一月間）
    起，先由丙○○向年籍姓名不詳、綽號「小陸」之女子及不
    詳人士，在不詳地點，以每半錢海洛因新臺幣（下同）七千
    元及安非他命不詳之價格，購入海洛因及安非他命，並添加
    其他成份再予分裝成海洛因每包０．二公克售價一千元、每
    包０．六公克售價二千五百元或每半錢九千元，安非他命每
    半錢四千元等數量、價格，再以其持用之00000000
    00門號行動電話對外聯絡，販賣海洛因、安非他命予甲○○施用。甲○○自九十四年二月初起，以其住家電話、行動
    電話或公用電話與丙○○持用之前揭門號行動電話聯絡約定
    交易地點，先後於九十四年二月四日二十三時許，在臺中市
    ○○路與雙十路口向丙○○購買一千元之海洛因；九十四年
    二月五日十六時三十分許，在臺中縣太平市○○街三五巷二
    二號六樓丙○○當時租屋處向丙○○購買五百元之海洛因、
    五百元之安非他命；於九十四年二月十六日十四時許，在臺
    中縣太平市○○路興農超市前向丙○○購買五百元之海洛因
    ，而由與丙○○有犯意聯絡之真實年籍姓名不詳綽號「阿清
    」之成年人接聽前揭丙○○行動電話，並交付海洛因予甲○○；於九十四年二月十七日十七時許，在不詳地點向丙○○
    購買一千元之海洛因，而由與丙○○有犯意聯絡之真實年籍
    姓名不詳綽號「阿清」之成年人接聽前揭丙○○行動電話，
    並交付海洛因予甲○○；於九十四年二月二十五日十三時許
    ，電話聯絡欲向丙○○購買半錢二千元之海洛因，但嗣因故
    未購得，致丙○○該次販賣海洛因行為未能得逞；於九十四
    年三月六日，在不詳處所向丙○○購買二千五百元之海洛因
    。甲○○另於前揭九十四年二月初至同年二月六日之期間，
    在臺中市澄清醫院附近、臺中市○○路二十巷二一號丙○○
    租屋處附近、臺中縣太平市○○路三五０巷五弄十二號丙○○住處附近，向丙○○購買海洛因多次；另於九十四年二月
    十五日至同月二十日間之某日，在不詳地點，向丙○○購買
    二千元之安非他命一次。總計丙○○共販賣十五次、總金額
    二萬元之海洛因予甲○○施用；共販賣二次、總金額二千五
    百元之安非他命予甲○○施用。嗣於九十四年三月八日下午
    三時三十分許，為警持搜索票在臺中市○○路二十巷二一號
    被告租屋處內，扣得海洛因三小包（其中二包即標示毛重七
    ．七公克及四．０公克者，合計淨重十．０八公克；另一包
    標示毛重０．八公克者，淨重０．一一公克），丙○○所有
    供其販賣海洛因、安非他命分裝秤重用之電子磅秤一臺、供
    其販賣海洛因、安非他命預備分裝用之夾鏈袋八大包及供其
    販賣海洛因、安非他命聯絡用之GREAT.CK66手機一支。
二、案經臺中縣警察局移送臺灣苗栗地方法院檢察署呈請臺灣高
    等法院臺中分院檢察署令轉請臺灣臺中地方法院檢察署檢察
    官偵查起訴。
    理    由
一、訊據被告固坦承自九十四年農曆年間起，以海洛因約０．二
    公克一千元之價格向「小陸」等人購買海洛因多次及購買安
    非他命一次之事實，惟矢口否認係以販賣營利之意圖向「小
    陸」等人購入海洛因、安非他命，亦否認有販賣海洛因、安
    非他命予證人甲○○之情事，辯稱：伊向「小陸」買的海洛
    因、安非他命都是供自己施用，伊身上並無毒品，如何賣給
    別人；甲○○之前是跟「小林」拿，後來他找不到「小林」
    ，才拜託伊去跟伊的朋友「小陸」調海洛因，斷斷續續，調
    幾次伊不清楚，「小陸」把海洛因拿下來給伊，伊就拿給甲○○，甲○○也有看到「小陸」，錢不一定交給伊，有時侯
    會交給拿海洛因過來的人，並不是伊去買海洛因來賣給甲○○，伊不記得有幫甲○○調過安非他命，如有幫他調過，也
    不是伊交給甲○○；為警查扣之白粉，其中只有一包是海洛
    因，是供伊自己施用的，其餘幾包都是糖粉，不是海洛因；
    電子磅秤是有時跟朋友合資去買海洛因，買到時要秤秤看各
    自分到的量有無足夠；扣案四支行動電話不是伊販賣毒品用
    的；夾鏈袋是以一百元去買來分裝海洛因供自己施用的，伊
    不曉得一百元就這麼多包云云。
二、惟查：
（一）證人甲○○於本院審理時結證稱：伊經一個叫「阿同」的
      人介紹，在九十四年一月間認識丙○○，伊都叫丙○○「
      姊仔」，伊的綽號「阿富」，但伊找丙○○時，丙○○都
      叫伊「大胖」；伊施用的毒品中有拜託丙○○跟別人拿，
      伊是打電話給她，說拜託她幫伊跟別人拿毒品，伊當時所
      使用的電話號碼是0000000000、000000
      0000，與丙○○聯絡所撥打丙○○的電話是0000
      000000，伊從九十四年二月初農曆新年前開始跟丙○○調海洛因，最後一次在九十四年三月六日約傍晚跟丙○○調海洛因，請丙○○調貨的量約一千、二千元左右，
      有時候是丙○○的朋友拿給伊，丙○○拿貨給伊時，有時
      伊有當面交錢給她，有時錢先欠著，欠著的部分後來會還
      ，「細的」意思就是海洛因，伊有一段日子跟丙○○約定
      「粗的」就是海洛因，伊跟丙○○調貨比較多，伊不曾跟
      丙○○買過毒品，都是叫丙○○幫伊調，根據錄音譯文伊
      有跟丙○○買過海洛因，但伊認為這應該是跟丙○○調貨
      ，伊不知道這樣的情形算不算是買，伊是打電話給丙○○
      說伊人不舒服，請她幫伊調，「一張」就是一千元的意思
      ，丙○○跟伊說調貨的來源是她的朋友，伊是錢給丙○○
      ，丙○○拿毒品給伊，丙○○如何取得毒品，伊不會管，
      伊叫丙○○調貨時，有時會去平等街澄清醫院、澄清醫院
      附近的公園、進德路丙○○她家樓下等她拿毒品，大約是
      這三個地方拿毒品，伊與丙○○沒有一起出錢去買毒品，
      伊應該沒有直接見過貨主，伊也不知道誰是貨主；伊跟丙○○拿取海洛因的次數，前後約十五次以上二十次以下，
      因為伊週六、週日，沒有工作沒有錢，就比較少拿，伊每
      次付給丙○○的金額沒有固定，有多少錢就跟她調多少量
      ，每次至少一千元，有時兩千五百元，總金額約二萬至二
      萬五千元；伊只有拜託丙○○幫伊調安非他命一次，時間
      應該是農曆年後，約二月十五至二十日的某日，是丙○○
      的朋友拿來平等街附近的公園交給伊，伊給她朋友二千元
      ；九十四年二月二十五日伊有跟被告聯絡要跟被告調安非
      他命，「粗的」剛開始代表安非他命，半錢算兩千元是安
      非他命的價錢，這次沒有交易成等語（見本院卷(一)第一六
      二至一七０頁）。證述其自九十四年二月初農曆新年前起
      九十四年三月六日傍晚止，以其當時所00000000
      00、0000000000門號行動電話與被告所使用
      之0000000000門號行動電話聯絡，電話所對談
      的內容，其中「細的」代表海洛因、「粗的」代表安非他
      命，「一張」代表一千元，前後約十五次以上二十次以下
      向被告調取海洛因，總金額約二萬至二萬五千元；另於九
      十四年二月十五至同月二十日間之某日，向被告調取二千
      元之安非他命一次。
（二）又證人甲○○於本院審理時結證稱：根據錄音譯文，伊有
      跟丙○○買過海洛因等語，已如前述。另證人甲○○於偵
      查中結證稱：伊的毒品來源是向一個綽號「姊仔」購買的
      ，原先伊不知道「姊仔」的真實姓名，是員警提供該人的
      口卡片給伊指認，伊才知道「姊仔」的真實姓名是丙○○
      ，伊是用伊的行動電話及家用電話打給「姊仔」持用的0
      000000000號電話，電話中講好購買數量及交易
      地點，後來熟了之後就直接到「姊仔」太平市及臺中市○○路住處附近交易；在二月二十三日三時二十六分二十一
      秒、同日三時二十六分五十四秒及二月二十五日十三時二
      十七分二十八秒這三通電話是伊打給「姊仔」，這三通電
      話譯文伊確定與伊跟「姊仔」對話內容是一致的，伊在二
      月二十五日十三時二十七分這一通電話內容是要跟「姊仔
      」買海洛因，對話中「粗的」代表海洛因，這一次沒有完
      成交易，「姊仔」已經先賣給別人了；三月六日十七時二
      十分左右伊還用在進德路附近的公共電話與丙○○聯絡購
      買二千五百元的海洛因；九十四年三月十七日警詢筆錄所
      附之監聽譯文係伊與丙○○之對話，譯文與對話大致相符
      ，對話之後都有完成交易，有的在澄清醫院附近，有的在
      丙○○太平市住處，有的在臺中市○○路丙○○租屋處附
      近等語（見偵字第九０二號卷第五八、五九、一０二頁）
      ，證述以電話與被告使用之0000000000門號行
      動電話聯絡購買海洛因，除九十四年二月二十五日該次交
      易未完成而未遂外，其餘交易均有完成，最後一次交易是
      在九十四年三月六日，其向被告購買二千五百元之海洛因
      。依證人甲○○前開證述，卷附之通訊監察譯文確係其與
      被告等人之對話無訛。依通訊監察譯文及通聯調閱查詢單
      之記載，被告確有下列販賣毒品予證人甲○○之行為：
      證人甲○○於九十四年二月四日二十三時十一分許以公
        共電話（經警查詢該公共電話外碼為0000000、
        內碼為000000000）撥打被告所使用之000
        0000000門號行動電話，向丙○○購買「細的」
        一張（指海洛因一千元），約在臺中市○○街澄清醫院
        交易，嗣證人甲○○於同日二十三時三十九分到達臺中
        市○○路一二七號前再以公共電話（經警查詢該公共電
        話外碼為0000000、內碼00000000）聯
        繫被告，被告更改交易地點至臺中市○○路與雙十路口
        交易等情，及其等之對話內容，有通訊監察紀錄通話紀
        錄表（通話譯文）、通聯調閱查詢單附卷可稽（見偵字
        第九０二號卷第七四、七九至八一頁）。足證證人甲○○確於九十四年二月四日二十三時許，在臺中市○○路
        與雙十路口，向被告購買一千元之海洛因。
      證人甲○○於九十四年二月五日十六時三十分許以公共
        電話（經警查詢該公共電話外碼為0000000、內
        碼為000000000）撥打被告使用之00000
        00000門號行動電話，約定在臺中縣太平市○○街
        三五巷二二號六樓被告當時租屋處向被告購買「粗的」
        一千（指安非他命一千元）、「細的」五百（指海洛因
        五百元）等情，有通訊監察紀錄通話紀錄表（通話譯文
        ）、通聯調閱查詢單附卷可稽（見偵字第九０二號卷第
        七五、八三頁）。顯示證人甲○○於前揭時地聯絡被告
        欲向被告購買一千元之安非他命、五百元之海洛因。嗣
        證人甲○○嗣於警詢時證稱：伊於九十四年二月五日十
        六時三十分許在臺中縣太平市○○街三三號前以公共電
        話（經警查詢該公共電話外碼為0000000、內碼
        為000000000）撥打丙○○00000000
        00行動電話，向丙○○購買「粗的」一千（指安非他
        命一千元）、「細的」五百（指海洛因五百元），當時
        丙○○約伊到臺中縣太平市○○街三五巷二二號六樓她
        的租屋處交易，該次交易有成交，但因伊帶去的金額不
        足，只向丙○○購得「細的」（海洛因）五百元，「粗
        的」（安非他命）五百元，也是丙○○本人當面與伊交
        易等語（見偵字第九０二號卷第七０頁）。證述於九十
        四年二月五日，在臺中縣太平市○○街三五巷二二號六
        樓被告租屋處向被告實際購得者，係五百元之海洛因、
        五百元之安非他命。
      證人甲○○於九十四年二月十六日十四時四十七分許撥
        打被告使用之0000000000門號行動電話，欲
        向被告購買「粗的」（安非他命）一張，由綽號「阿清
        」之人接聽，告訴證人甲○○他那裡有客人不方便談，
        嗣於同日十六時十四分許，「阿清」以被告使用之00
        00000000門號行動電話撥打證人甲○○之電話
        ，約在「興農」等情，有通訊監察紀錄通話紀錄表（通
        話譯文）、通聯調查詢單附卷可稽（見偵字第九０二號
        卷第七六、七七、八四頁）。顯示證人甲○○於前揭時
        地撥打被告之電話欲向被告購買一千元之安非他命。惟
        嗣證人甲○○於警詢時證稱：伊於九十四年二月十六日
        十四時四十七分許在臺中縣太平市○○路興農超商旁以
        公共電話撥打丙○○0000000000行動電話，
        欲向丙○○購買「粗的」（安非他命）一張，但當時是
        由丙○○身邊的人頭綽號「阿清」接聽，告訴伊他那裡
        有客人不方便談，後來「阿清」有以丙○○之0000
        000000電話撥打伊的電話，約伊在太平市○○路
        興農超市前交易，該次原本電話中是說好要向丙○○購
        買「粗的」一張（指安非他命一千元），後來丙○○身
        旁小弟綽號「蕃薯」先拿「粗的」（指安非他命）來，
        因為毒品量不足，所以伊沒有買，後來又由「阿清」帶
        來「細的」五百元，雙方才成交等語（見偵字第九０二
        號卷第七０、七一頁）。證述於九十四年二月十六日撥
        打被告使用之前揭行動電話向被告購買五百元之海洛因
        ，由綽號「阿清」之男子持至在臺中縣太平市○○路興
        農超市前交付完成交易。足證證人甲○○於九十四年二
        月十六日十四時許，在臺中縣太平樹德路興農超市實際
        購得者為五百元之海洛因。
      證人甲○○於九十四年二月十七日十七時十分許以公共
        電話撥打被告使用之0000000000門號行動電
        話，欲向被告購買「細的」（海洛因）一張，由「阿清
        」之人接聽，說他要先去載小孩回來後再進行交易等情
        ，有通訊監察紀錄通話紀錄表（通話譯文）、通聯調閱
        查詢單附卷可稽（見偵字第九０二號卷第七八、八二頁
        ）。足證證人甲○○確於九十四年二月十七日十七時許
        ，在不詳地點向被告購買一千元海洛因，而由與被告具
        有犯意聯絡之真實年籍姓名不詳綽號「阿清」之成年人
        接聽被告前開行動電話，並交付海洛因予證人甲○○。
      證人甲○○於九十四年二月二十五日十三時二十七分二
        十八秒以家用電話欲向被告購買「粗的」半錢算二千元
        ，有通訊監察紀錄通話紀錄表（通話譯文）附卷可稽（
        見偵字第九０二號卷第五六頁）。而此次海洛因之交易
        ，依證人甲○○前揭於警詢時之證述，因故未完成，故
        為未遂。
      按證人之陳述有部分前後不符，或相互間有所歧異時，究
      竟何者為可採，法院仍得本其自由心證予以斟酌，非謂一
      有不符或矛盾，即應認其全部均為不可採信，若其基本事
      實之陳述，果與真實性無礙時，仍非不得予以採信。查證
      人甲○○於偵查中及本院審理時證述多次向被告購買海洛
      因，有前開通訊監察譯文可憑，足見其前開證述信而有徵
      。惟證人甲○○於本院審理時證述僅於九十四年二月十五
      日至同年月二十日間之某日，向被告購買一次二千元之安
      非他命，與其於警詢時及偵查中供述向被告購買安非他命
      之陳述及與前開通訊監察譯文不符，此部分自難採信，證
      人甲○○於九十四年二月五日亦有向被告購買五百元之安
      非他命，應堪認定。按被告以外之人於偵查中向檢察官所
      為之陳述，除顯有不可信之情況者外，得為證據；被告以
      外之人於檢察事務官、司法警察官或司法警察調查中所為
      之陳述，與審判中不符時，其先前之陳述具有較可信之特
      別情況，且為證明犯罪事實存否所必要者，得為證據，刑
      事訴訟法第一百五十九條之一第二項、第一百五十九條之
      二分別定有明文。查證人甲○○於偵查中受檢察官訊問時
      ，業經依法具結在案，有證人結文一份附卷可憑（見偵字
      第九０二號卷第六０頁）；另其於本院審理時證述僅於九
      十四年二月十五日至同年月二十日之間向被告購買一次安
      非他命，與其前揭於警詢時之陳述不符，而其前揭於警詢
      時之陳述，均係警員提示通訊監察譯文後所為，當時距案
      發時間較近，記憶較清晰，且證人甲○○於於偵查中及本
      院審理均肯定其於警詢時之供述為真，是其於偵查中及警
      詢時之證述，並無違法取供之情事，應均係出於其真意而
      陳述，是其前揭於偵查中之證述，並無顯無不可信之情事
      ，而前揭於警詢時之陳述具有較可信之特別情況，依前開
      規定，均得採為認定事實之證據，併予敘明。
（三）按毒品危害防制條例第四條所規定之販賣行為，祗須以營
      利之意思而販入或賣出，即足構成。查被告雖辯稱：甲○○拜託伊去跟伊的朋友「小陸」調海洛因，「小陸」把海
      洛因拿下來給伊，伊就拿給甲○○，甲○○也有看到「小
      陸」，錢不一定交給伊，有時侯會交給拿海洛因過來的人
      ，並不是伊去買海洛因來賣給甲○○云云。惟證人甲○○
      於本院審理時結證述其向被告購買毒品時，係將錢交給被
      告，由被告交予其毒品，其與被告未曾一起出錢去買毒品
      ，且其應該沒有直接見過貨主，交易地點則在臺中市○○
      街澄清醫院、澄清醫院附近的公園、進德路被告住處樓下
      等處，非被告所稱之「小陸」之所在，已見前述，是被告
      前開所辯：幫甲○○調取海洛因云云，自非可採。又毒品
      海洛因、安非他命為政府嚴予查緝取締之違禁物，販賣海
      洛因、安非他命之罪刑極為嚴峻，被告有多次施用海洛因
      、安非他命紀錄，復曾於八十六年間因販賣安非他命，經
      臺灣高等法院臺中分院判處有期徒刑五年六月，上訴後，
      經最高法院於八十七年二月十二日駁回上訴確定，有臺灣
      高等法院被告前案紀錄表在卷可憑，對此自不能諉為不知
      ；況被告交付海洛因予證人甲○○之次數甚多，苟無利潤
      或報酬可圖，被告應無甘冒被查緝法辦重刑之危險，僅單
      純轉讓毒品海洛因或安非他命交予證人甲○○之理，足認
      上被告有從中賺取差額利潤圖利之意圖甚明。
（四）此外，復有扣案之海洛因三包、夾鏈袋八大包、電子磅秤
      一臺、GREAT.CK66手機一支（即門號000000000
      0號之手機）足資佐證。而前揭海洛因三包及另一包白粉
      ，確係臺中縣警察局刑警大隊警員鄧延平、張簡承欣及陳
      志明於九十四年三月八日下午三時許，在臺中市○區○○
      路二十巷二一號被告住處房間內執行搜索時所扣得，此經
      證人鄧延平、張簡承欣、陳志明於本院審理時結證證述在
      卷（見本院卷(一)第一一九至一二九頁），復經本院當庭勘
      驗搜索過程錄影帶無訛，有勘驗筆錄暨自錄影帶所翻拍之
      照片一張在卷可稽（見本院卷(一)第八八、八九、一二八、
      一四０頁）。另證人鄧延平於本院審理時證稱：當時只有
      剪破吸管取出夾鏈袋包裝的粉末，為了保存證物的原狀，
      並沒有去鏟藥粉，查扣的過程中，都沒有打開過白色粉末
      ，也不可能互相摻雜，為了保持證物的完整性，帶回只會
      秤重量，不會打開等語（見本院卷(一)第一二０、一二一頁
      ）；證人張簡承欣於本院審理時證稱：因為毒品放在吸管
      ，被告已經把吸管的開口燒死掉，但可以看得出有粉末在
      裡面，所以伊才把吸管剪開，剪開後，沒有把粉末打開，
      另外查扣的幾包，都是用目視去看是否疑似有毒品，事後
      會送鑑定，因為即使打開也無法確定是什麼東西，所以並
      沒有打開等語（見本院卷(一)第一二六頁），均證述查扣之
      白色粉末並無打開、互相混雜的情形。而前開扣案之白粉
      四包，經送法務部調查局鑑定結果，其中標示毛重十一．
      六公克者，經檢驗未發現法定毒品成分；標示毛重七．七
      及四．０公克者，均含極微量第一級第六項毒品海洛因成
      分，合計淨重十．０八公克（空包裝總重一．四二公克，
      因海洛因含量極微，定量分析未能測出海洛因純度質）；
      標示毛重０．八公克者，含毒品海洛因成分，淨重０．一
      一公克，空包裝重０．六九公克等情，有該局鑑定通知書
      一份在卷可憑（見偵字第九０二號卷第一三五頁），被告
      辯稱：為警查扣之白粉，其中只有一包是海洛因，是供伊
      自己施用的，其餘幾包都是糖粉，不是海洛因云云，自非
      可採。又證人戊○○於本院審理時結證證述曾與被告合資
      前往購買海洛因一次，惟並未提及購得後有以電子磅秤當
      場秤重平分毒品之情形，且被告嗣於本院審理時亦供稱：
      伊與戊○○一起去拿藥，就當場把藥分開，按出錢的比例
      分等語，亦未提及有攜帶扣案之電子磅秤分裝毒品之情形
      ，扣案之電子磅秤自係供被告販賣毒品海洛因或安非他命
      時秤重所用之物無訛。而扣案之夾鏈袋達八大包，核其功
      用，自亦係供被告分裝販賣海洛因、安非他命預備所用之
      物。另證人甲○○證述均以電話與被告使用之00000
      00000門號行動電話聯絡購買毒品，復有通訊監察譯
      文及通聯調閱查詢單在卷足稽，是扣案之GREAT.CK66手機
      一支（即門號0000000000號之手機）自係供被
      告販賣毒品所用之聯絡工具，要無可疑。
（五）又依證人甲○○前開於本院審理時之證述，其前後向被告
      購買約十五次以上二十次以下之海洛因，總金額約二萬至
      二萬五千元；向被告購買二次安非他命，第一次金額為五
      百元、第二次金額為二千元，合計二千五百元。關於購買
      海洛因之部分，依罪疑唯輕之原則，應認其向被告購買十
      五次海洛因，總金額為二萬元。綜上所述，被告所辯，要
      屬事後卸責飾詞，不足採信，此部分事證明確，被告犯行
      堪以認定。
三、核被告販賣海洛因部分，係犯毒品危害防制條例第四條第一
    項之販賣第一級毒品罪，及同條第五項、第一項之販賣第一
    級毒品未遂罪（即九十四年二月二十四日十三時許該次）；
    被告販賣安非他命部分，則係犯同條例第四條第二項之販賣
    第二級毒品罪。被告因販賣第一級毒品海洛因、第二級毒品
    安非他命，而持有第一級毒品海洛因、第二級毒品安非他命
    之低度行為，應分別為販賣之高度行為所吸收，不另論其持
    有第一、二級毒品罪。依前揭通訊監察譯文所示，證人甲○○於九十四年二月十六日、同月十七日二次撥打被告所使用
    之0000000000門號行動電話購買海洛因時，均由
    「阿清」之人接聽，嗣並由「阿清」交付海洛因而完成交易
    ，是被告與「阿清」間，就前揭二次販賣第一級毒品犯行，
    有犯意之聯絡及行為之分擔，為共同正犯。被告多次販賣第
    一級毒品既遂、一次未遂犯行及先後二次販賣第二級毒品既
    遂犯行，時間緊接，方法相同，觸犯構成犯罪要件相同之罪
    名，顯均係基於概括犯意為之，為連續犯，均應依刑法第五
    十六條之規定論以一罪（其中販賣海洛因部分，因九十四年
    三月六日被告販賣二千五百元予證人甲○○，數量、金額較
    其餘次數為鉅，情節較重，故應論以該次之單獨販賣第一級
    毒品罪），並就販賣第二級毒品安非他命部分加重其刑，至
    於其販賣第一級毒品海洛因部分因其所犯為最輕本刑無期徒
    刑之罪，依法不再加重其刑。被告所犯上開販賣第一級毒品
    、販賣第二級毒品二罪，犯意各別，犯罪構成要件互異，應
    予分論併罰。公訴人請求本院依刑法第五十九條之規定就被
    告販賣第一級毒品部分減輕其刑，查被告販賣海洛因之期間
    不長，販賣海洛因之對象僅有一人，販賣數量不多，所得僅
    二萬元，並未賺取暴利，所生之危害尚不重大，客觀上足以
    引起一般同情，犯罪情狀足堪憫恕，就其所犯之販賣第一級
    毒品罪，本院認如處以最低本刑無期徒刑，猶嫌過重，茲依
    刑法第五十九條之規定減輕其刑。爰審酌被告前有如事實欄
    所示之前科，於案發時仍在假釋中，有臺灣高等法院被告前
    案紀錄表在卷可憑，不知珍惜法律所賦予改過遷善之機會，
    除自己有施用毒品海洛因之惡習外，為貪圖利益，竟販賣海
    洛因、安非他命予證人甲○○，戕害他人身心，惟其犯罪手
    段尚屬平和，販賣所得不多，及犯後否認所犯，未能悛悔等
    一切情狀，各量處如主文所示之刑，並依法定其應執行之刑
    。扣案之第一級毒品海洛因三包（其中二包即標示毛重七．
    七及四．０公克者，合計淨重十．０八公克；另一包即標示
    毛重０．八公克者，淨重０．一一公克），係毒品危害防制
    條例第二條第二項第一款所規定之第一級毒品，不問屬於犯
    人與否，均應依同條例第十八條第一項前段之規定，沒收銷
    燬之。扣案之第一級毒品海洛因空包裝（其中二包即標示毛
    重七．七及四．０公克者，空包裝總重一．四二公克；另一
    包即標示毛重０．八公克者，空包裝重０．六九公克），係
    用於包裹毒品海洛因，防其裸露、潮溼，便於攜帶販賣毒品
    海洛因所用之物；又扣案之電子磅秤一臺係用以分裝秤重供
    販賣海洛因、安非他命所用之物；扣案之夾鏈袋空包裝八大
    包核其功用係可供分裝海洛因、安非他命以供販賣，係供預
    備販賣海洛因、安非他命所用之物；GREAT.CK66手機一支自
    係供被告販賣海洛因、安非他命所用之物，被告復供稱前揭
    物品為其所有，以及被告販賣第一級毒品所得財物二萬元、
    販賣第二級毒品所得財物二千五百元，均應依毒品危害防制
    條例第十九條第一項沒收之，販賣第一級毒品所得之二萬元
    、第二級毒品所得之二千五百元，如全部或一部不能沒收時
    ，以其財產抵償之。至於扣案標示毛重十一．六公克之白色
    粉末一包，經檢驗未發現法定毒品成分，已如前述；扣案之
    注射針筒十一支、玻璃球吸食器一個、自製藥鏟三支、諾基
    亞三三五０手機一支（含門號0000000000門號SI
    M卡一張）、諾基亞八二五０手機一支（含門號00000
    00000門號SIM卡一張）、皮爾卡登八四０手機一支（
    含門號0000000000門號SIM卡一張）及現金新臺
    幣一萬二千三百元，均無證據證明與被告販賣海洛因或安非
    他命有關，公訴人亦未請求沒收，爰均不為沒收之諭知，併
    予敘明。
四、公訴意旨另以：被告基於販賣第一級毒品海洛因及第二級毒
    品安非他命之概括犯意，於向「小陸」之女子及不詳人士，
    取得海洛因及安非他命後，以其持用之000000000
    0號行動電話對外與欲購買海洛因之人約定交易數量及交易
    地點，交易地點多位於臺中市澄清醫院附近、臺中市○○路
    二十巷二一號被告租屋處附近、臺中縣縣太平市○○路三五
    ０巷五弄十二號被告住處附近，再至該約定地點完成交易行
    為多次，嗣於九十四年三月八日下午三時三十分許，為警持
    搜索票在臺中市○○路二十巷二一號被告租屋處內，起出自
    製玻璃球吸食器一個、電子秤一臺、自製藥鏟三支、海洛因
    四包（毛重二四．一公克）、0000000000號、0
    000000000號、0000000000號、序號0
    00000000000000號行動電話四支、夾鏈袋八
    大包、注射針筒十一支、現金一萬二千三百元，被告除販賣
    海洛因、安非他命予證人甲○○外，另連續多次販賣海洛因
    、安非他命予證人己○○、戊○○等人，因認被告此部分亦
    涉犯毒品危害防制條例第四條第一項之販賣第一級毒品罪嫌
    、第四條第二項之販賣第二級毒品罪嫌云云。
（一）按犯罪事實應依證據認定之，無證據不得認定犯罪事實，
      又不能證明被告犯罪者，應諭知無罪之判決，刑事訴訟法
      第一百五十四條第二項及第三百零一條第一項分別定有明
      文。次按刑事訴訟法上所謂認定犯罪事實之證據，係指足
      以認定被告確有犯罪行為之積極證據而言；如未能發現相
      當證據或證據不足以證明，自不能以推測或擬制之方法，
      以為裁判基礎（最高法院二十九年上字第三一○五號、四
      十年臺上字第八十六號判例參照）。又刑事訴訟法第一百
      六十一條已於九十一年二月八日修正公布，其第一項規定
      ：檢察官就被告犯罪事實，應負舉證責任，並指出證明之
      方法。因此，檢察官對於起訴之犯罪事實，應負提出證據
      及說服之實質舉證責任。倘其所提出之證據，不足為被告
      有罪之積極證明，或其指出證明之方法，無從說服法院以
      形成被告有罪之心證，基於無罪推定之原則，自應為被告
      無罪判決之諭知（最高法院九十二年臺上字第一二八號判
      例參照）。公訴人認被告此部分亦涉犯販賣第一級毒品、
      第二級毒品罪嫌，無非以：被告於偵查中供述有轉讓毒品
      予證人己○○、戊○○，證人己○○證述被告有於九十三
      年十一月起至九十四年一月中旬，以其持用之前揭門號行
      動電話對外與欲購買海洛因之人約定交易數量及交易地點
      後，在上開處所，連續多次販賣第一級毒品海洛因、第二
      級毒品安非他命與證人己○○；證人戊○○證述被告有於
      九十四年一月起至九十四年二月間，以其持用之前揭門號
      行動電話對外與欲購買海洛因之人約定交易數量及交易地
      點後，在上開處所，連續多次販賣第一級毒品海洛因與證
      人戊○○，復有扣案之海洛因、夾鏈袋、電子秤行動電話
      暨SIM卡及門號0000000000號行動電話通訊監
      察節錄光碟及譯文云云，為其論據。訊據被告堅決否認有
      公訴人所指販賣海洛因、安非他命予證人己○○、戊○○
      之情事，辯稱：伊跟證人己○○認識不是很久，九十四年
      二月十四日，己○○打電話給伊，要伊幫他調藥，當時己○○腳受傷，後來伊調不到藥，就在那天晚上拿自己的海
      洛因羼入香煙裡面，到臺中市○○路○路邊交給己○○先
      給他止痛，就只有這樣一次，伊沒有跟己○○收錢，因為
      只有一根香煙而已，除了這次外，伊都沒有幫他調貨；伊
      與戊○○有一次一起去拿藥，伊開車載戊○○去，拿到藥
      後，就當場把藥分開，按出錢的比例分，就只有這一次而
      已，絕未販賣海洛因、安非他命予己○○、戊○○等語。
（二）經查：
      證人己○○於警詢時及偵查中固均供、證述有向綽號「
        姊仔」的被告購買海洛因或安非他命，證人己○○並供
        、證述其曾在九十四年二月十四日十四時四十五分十四
        秒許在臺中市以行動電話撥打被告000000000
        0電話向被告購買海洛因毒品（見偵字第九０二號卷第
        八七、八八、一０四、一０五頁）。惟證人己○○於警
        詢時供稱：伊共向丙○○購買海洛因四次，每次都是購
        買半錢九千元，只有九十四年二月十四日這次丙○○出
        來交易，另外三次都是伊到樹德路二一四巷二二弄二十
        號六樓丙○○住處與丙○○交易，日期伊已不記得云云
        （見偵字第九０二號卷第八七至八八頁），供述先後向
        被告購買四次海洛因。惟於偵查中證稱：伊施用的毒品
        是向「姊仔」購買，從九十三年十一月間至九十四年一
        月中旬，前後買了五次，其中二次是買安非他命、海洛
        因，有三次只買海洛因云云（見偵字第九０二號卷第一
        ０四頁），則證述向被告買了五次毒品，有三次買海洛
        因、二次買海洛因及安非他命，前後所述不同。嗣證人
        己○○於本院審理時，否認於警詢、偵查中曾證述向被
        告購買毒品（見本院卷(一)第一七四、一七五、一七七頁
        ），且結證稱：伊約於九十三、四年那邊開始施用毒品
        ，當時跟老三、阿偉等三、四個人拿貨，伊不曾跟丙○○買過藥；伊左手在九十三年七月受傷，九十四年二月
        十四日當時伊麻煩一個男性朋友調海洛因，後來伊的朋
        友如何跟對方說伊不曉得，但伊有把電話拿過來說，小
        姐麻煩一下，伊現在人不舒服，因為當時是晚上，但是
        拿給伊的人是女孩子，地點是在福興路與河南路附近一
        家火雞肉飯店交給伊的，伊沒有去過太平買毒品，伊在
        路邊拿了就走，沒有去別人家裡買等語（見本院卷(一)第
        一七一至一七八頁），證述未曾向被告買過毒品。且針
        對被告前開辯解，證人己○○復結證稱：好像有這回事
        ，有一次伊調不到貨，有人拿香煙摻入海洛因來給伊吸
        食，伊不知道這個人是否為在場的被告，因為當時是晚
        上，但是拿給伊的人是女孩子，地點是在福興路與河南
        路附近一家火雞肉飯店交給伊的等語（見本院卷(一)第一
        七八頁），證述曾有位女子在臺中市○○路與河南路附
        近持羼有海洛因之香煙予其吸食。參酌卷附被告使用之
        0000000000門號行動電話與證人己○○所持
        用之0000000000門號行動電話於九十四年二
        月十四日十四時四十五分許聯絡之通訊監察譯文（見本
        院卷(一)第六七頁），其內容：「Ｂ（證人己○○，下同
        ）：如果方便幫我調一下。Ａ（被告，下同）：要調多
        少？Ｂ：半。Ａ：半嗎？好啦。Ｂ：我能拜託妳一下嗎
        ？因為我全身腫起來，腳也在調點滴，妳方便幫我跑一
        下。」等語，顯示九十四年二月十四日當日係證人己○○身體不舒服，急需毒品舒解，而被告當日晚上將海洛
        因羼入香煙提供予證人己○○吸食解除除其痛苦，並未
        向證人己○○收取任何費用，是證人己○○前揭於本院
        審理時證述未向被告購買海洛因、安非他命，應可採信
        。
      證人戊○○於警詢時固均供、證述有向綽號「姊仔」的
        被告購買海洛因或安非他命，證人戊○○並供、證述其
        曾於九十四年一月十六日十二時十一分許在臺中市以行
        動電話撥打被告0000000000門號電話向被告
        購買海洛因毒品（見偵字第九０二號卷第九四、九五、
        一０八、一０九頁）。惟證人戊○○於警詢時供稱：伊
        所吸食的安非他命及施打的海洛因都是向一位綽號「姊
        仔」（經警提示為被告）的女子購得云云（見本院卷(一)
        第七０頁），供述有向被告購買海洛因、安非他命。其
        於偵查中則證稱：伊施用之毒品是向「姊仔」丙○○購
        買，伊從九十四年一月開始至二月間買了好幾次，伊都
        是買海洛因云云（見偵字第九０二號卷第一０八頁），
        則證述僅向被告購買海洛因，前後所述不同。嗣證人戊○○於本院審理時結證稱：九十四年偵字第九０二號卷
        第九七、九八頁通話內容應該是伊說的，當時是跟綽號
        「姊仔」的丙○○商量如何去買毒品，半錢八千，半半
        四千，就是討論毒品的價格，九十四年一月十六日那天
        伊是跟「姊仔」約好在北屯區○○路，伊是坐計程車去
        ，「姊仔」是開車去，「姊仔」載伊去拿藥，約開一、
        二十分鐘，伊有看到藥頭，藥頭上伊二人的車坐在後面
        ，「姊仔」把錢交給藥頭，藥頭把藥交給「姊仔」，錢
        伊二人同時交給藥頭，伊拿了九千元，「姊仔」也拿九
        千元，伊只跟姐仔接觸這一次，伊沒有從丙○○那邊取
        得安非他命，只有海洛因而已，伊從頭到尾只有跟丙○○一起去買海洛因這次；伊在警局也是說跟丙○○購買
        一次，其他部分就如同伊剛剛所述，警察有播放錄音帶
        給伊聽，其他的部分是配合警察說的，要不然警察會把
        伊抓起來；在偵查中，當時檢察官是問伊，半錢跟半半
        是什麼意思，伊講給檢察官聽，並不代表伊有跟「姊仔
        」買那麼多次，除了剛剛所述那次外，伊沒有替己○○
        向「姊仔」調貨；警局筆錄時，伊有說是跟「姊仔」一
        起出錢去買，伊今日所述的才對，伊從頭到尾只有跟丙○○一起去買海洛因這次等語（見本院卷(一)第一八０至
        一八六頁），證述僅有與被告於九十四年一月十六日當
        日合資一同前往購買海洛因一次，並無其他向被告購買
        海洛因、安非他命之情事。參諸其二人於九十四年一月
        十六日之通訊監察譯文（見偵字第九０二號卷第九十至
        九九頁），確有提及「我們坐計程車去，約在文心東山
        路那邊見」、約在「東山路」等情，證人戊○○前揭於
        本院審理證述九十四年一月十六日當天係與被告一同出
        資前往購買海洛因，其未向被告購買海洛因、安非他命
        ，應可採信。
（三）綜上所述，證人己○○、戊○○於警詢時、偵查中之供、
      證述不符，亦與其等與本院審理時之證述不符，尚不能據
      以認定被告有公訴人所指販賣海洛因、安非他命予其二人
      之犯行。而扣案之海洛因、夾鏈袋、電子磅秤、行動電話
      暨SIM卡及0000000000門號行動電話通訊監察
      節錄光碟及譯文，僅能證明其有販賣海洛因、安非他命予
      證人甲○○之事實，亦不足以據以認定被告有販賣海洛因
      、安非他命予證人己○○、戊○○之情事，此部分公訴人
      所舉之證據，尚無法證明被告有所指訴之犯行。此外，復
      查無其他積極之證據足資證明被告犯有此部分犯行，被告
      此部分之犯罪事實即屬不能證明，依法原應諭知無罪之判
      決，惟公訴人認此部分之犯行，與前開論罪科刑部分有連
      續犯之裁判上一罪關係，爰不另為無罪之諭知。
據上論斷，應依刑事訴訟法第二百九十九條第一項前段，毒品危
害防制條例第四條第一項、第二項、第十八條第一項前段、第十
九條第一項，刑法第十一條、第五十六條、第五十九條、第五十
一條第五款，判決如主文。
本案經檢察官丁○○到庭執行職務。
中    華    民    國    95    年    6     月    23    日
                  刑事第十四庭      審判長法  官  楊真明
                                          法  官  劉逸成
                                          法  官  黃渙文
上正本證明與原本無異。
如不服本判決，應於送達後十日內向本院提出上訴狀（須附繕本
），上訴於臺灣高等法院臺中分院。
                                          書記官  蔡宜林
中    華    民    國    95    年    6     月    23    日
附錄論罪科刑法條文
毒品危害防制條例第四條第一項：
製造、運輸、販賣第一級毒品者，處死刑或無期徒刑；處無期徒
刑者，得併科新臺幣一千萬元以下罰金。
毒品危害防制條例第四條第二項：
製造、運輸、販賣第二級毒品者，處無期徒刑或7年以上有期徒
刑，得併科新臺幣七百萬元以下罰金。


司法院資訊處製作；財團法人民間司法改革基金會備份。
